臺灣高等法院臺中分院刑事判決　　　　96年度上訴字第1409號
上　訴　人　臺灣臺中地方法院檢察署檢察官
被　　　告　丁○○
　　　　　　　　　　（現另案
上列上訴人因偽造文書等案件，不服臺灣臺中地方法院96年度訴
字第632號中華民國96年4月9日第一審判決（起訴案號：臺灣臺
中地方法院檢察署96年度偵字第2156號），提起上訴，本院判決
如下：
    主  文
原判決撤銷。
丁○○犯如附表二編號1至11所示各罪，各處如附表二編號1至11
所示之刑，各減為如附表二編號1至11所示之刑，應執行有期徒
刑柒月。
    事  實
一、丁○○意圖為自己不法之所有，於民國（下同）95年9月19
    日至96年1月10日止，於附表一各編號所示時間之日間或夜
    間，共計8次，均係以徒手方式，以手伸入門下方之門縫，
    將栓鎖打開，再由門口進入之方式，侵入臺中縣大里市○○
    街40巷11弄22號友人乙○○及友人之母甲○○○等人居住之
    住宅（侵入住宅部分未據告訴），而先後竊取如附表一各編
    號所示之物品。
二、丁○○復意圖為自己不法之所有，於95年9月19日（起訴書
    誤載為15日）某時，持其於附表一編號1之時地所竊得乙○○所有之華僑銀行提款卡，利用其曾幫乙○○領錢而得知之
    密碼，在臺中市某地ATM自動櫃員機，接續詐領現金新臺幣
    （下同）4千元、2萬元及4千元，而以不正方法由自動付款
    設備共取得乙○○2萬8千元（起訴書誤載為2萬4千元）之存
    款（論罪如附表二編號9所示）；復基於意圖為自己不法之
    所有，於同日（起訴書亦誤載為9月15日）再至復華銀大里
    分行櫃臺，先持其所竊得之甲○○○所有之存摺、印章，填
    寫領取該帳戶8萬元款項之取款憑條，並將竊得之印章盜蓋
    於當日之取款憑條上，而偽造甲○○○有提款意思之私文書
    ，再持之交付該銀行不知情之櫃臺人員，足以生損害於甲○○○及上開銀行對於存款管理之正確性，並使該銀行人員陷
    於錯誤，誤信丁○○係得甲○○○之委託提款，因而將甲○○○之存款8萬元交付予丁○○，丁○○因之詐得8萬元之現
    金（論罪如附表二編號10所示）。
三、丁○○另基於意圖為自己不法之所有，於95年9月25日之某
    時，再至復華銀行大里分行櫃臺，亦以同上方法，持其所竊
    得之甲○○○所有之存摺、印章，填寫領取該帳戶8萬元款
    項之取款憑條，並將竊得之印章盜蓋於當日之取款憑條上，
    而偽造甲○○○有提款意思之私文書，再持之交付該銀行不
    知情之櫃臺人員，足以生損害於甲○○○及上開銀行對於存
    款管理之正確性，並使該銀行人員陷於錯誤，誤信丁○○係
    得甲○○○之委託提款，因而將甲○○○之存款8萬元交付
    予丁○○，丁○○因之詐得8萬元之現金（論罪如附表二編
    號11所示）。其後，即將上開存摺、印章、提款卡予以扔棄
    。
四、嗣丁○○於96年1月11日之夜間2時30分許（即附表一編號8
    之時間），騎乘其妹張宛君所有，現為其繼母張金蓮使用之
    車號GCX-301號重型機車，又至甲○○○上址住宅，亦以上
    開犯罪事實一所載之方法，於夜間侵入甲○○○之住宅，並
    已著手搜尋財物以行竊時，適乙○○返家，見丁○○站立於
    屋內，即報警處理，而當場查獲丁○○為附表一編號8之犯
    行，並為警在丁○○身上扣得其於附表一編號7行竊之深綠
    色外套1件；丁○○為警查獲附表一編號7、8犯行後，於有
    偵查犯罪職務之公務員發覺其餘犯行前，即向警自首坦承附
    表一編號1至6及犯罪事實二、三之犯行。
五、案經臺中縣警察局霧峰分局報請臺灣臺中地方法院檢察署檢
    察官偵查起訴。
    理  由
一、本件證人甲○○○、乙○○固均曾於警詢中為陳述，其性質
    雖屬傳聞證據，惟其未再於法院審理中為陳述，且查無符合
    刑事訴訟法第159條之1至之4等四條之情形，其等所為之上
    開警詢筆錄內容，業經原審及本院審理時予以提示並告以要
    旨，且各經檢察官、辯護人及被告等人表示意見。當事人或
    辯護人已知上述筆錄乃傳聞證據，且均未於言詞辯論終結前
    對該等筆錄內容異議，依同法第159條之5規定，本院審酌上
    開筆錄作成時，較無人情施壓或干擾，亦無不當取供之情形
    ，認為以之作為本案之證據亦屬適當，是其於警詢中之證言
    自具有證據能力。
二、訊據被告丁○○對於附表一之竊盜、於夜間侵入竊盜犯行、
    前揭不正方法利用自動付款設備詐欺犯行、行使偽造私文書
    及詐欺取財犯行均坦承不諱，並於原審審理時坦承：只有第
    1 次去拿提款簿的時候是早上，其他次都是半夜去的，我可
    以確定等語（原審卷第10頁），核與被害人甲○○○、乙○○於警詢所述失竊情節相符，復有贓物認領保管單、復華銀
    行對帳單及華僑銀行存摺影本在卷足資佐證，足認被告自白
    與事實相符，事證明確，被告上揭犯行堪予認定。
二、按取款憑條，係銀行為便利存款人取款所印製之定型化表格
    ，存款人或其代理人填載後即交由銀行審查，審查無誤，銀
    行即依取款憑條所載之款項交付存款人或其代理人，並將取
    款憑條予以留存，以備查核，依其性質為私文書之一種。核
    被告丁○○如附表一編號1所為，係犯刑法第320條第1項之
    普通竊盜罪；被告如附表編號2至7所為，均係犯刑法第321
    條第1項第1款之於夜間侵入住宅竊盜罪；被告如附表編號8
    所為，係犯刑法第321條第1項第1款、第2項之於夜間侵入住
    宅竊盜未遂罪。再被告如犯罪事實二之至提款機詐領款項之
    所為，係犯刑法第339條之2第1項之以不正方法利用自動付
    款設備詐欺罪；又被告如犯罪事實二、三之偽填取款憑條以
    詐領款項之所為，均係犯刑法第339條第1項之詐欺取財罪、
    刑法第216條、第210條之行使偽造私文書罪。被告盜用甲○○○印章蓋印於取款憑條上，盜用印章係偽造私文書之階段
    行為；另偽造私文書後持以行使，其偽造之低度行為，復為
    行使之高度行為所吸收，均不另論罪。另被告所犯之如犯罪
    事實二、三之詐欺取財犯行、行使偽造私文書犯行，係一行
    為觸犯二罪名，均為想像競合犯，從一重以行使偽造私文書
    罪論處。再被告所犯之上開各次普通竊盜、於夜間侵入住宅
    竊盜、於夜間侵入住宅竊盜未遂、以不正方法利用自動付款
    設備詐欺、2次行使偽造私文書罪間，犯意各別，行為互殊
    ，應予分論併罰。又按對於未發覺之罪自首而受裁判者，得
    減輕其刑，刑法第62條定有明文，又按刑法第62條所謂發覺
    ，固非以有偵查犯罪權之機關或人員確知其人犯罪無誤為必
    要，而於對其發生嫌疑時，即得謂為已發覺；但此項對犯人
    之嫌疑，仍須有確切之根據得為合理之可疑者，始足當之，
    若單純主觀上之懷疑，要不得謂已發生嫌疑，最高法院72年
    臺上字第641號判例可資參照，查被告為警查獲時，依被告
    係在行竊地點之屋內遭查獲，及依被告身上所穿著行竊所得
    之贓物即深綠色外套，警方僅查知附表一編號7、8之犯行，
    尚無從得知被告尚有為其餘犯行，係經被告向警坦承確有為
    其餘犯行，始發覺被告其餘附表一編號1至6之犯行及犯罪事
    實二、三之犯行，亦據被告於原審陳明：當時問筆錄的時候
    ，時間我是靠著印象跟警察說的，被害人應該是不知道我進
    去幾次等語（原審卷第10頁）在卷，再參以依被害人甲○○○於95年9月26日之警詢筆錄，雖有指訴附表一編號1之失竊
    情事及犯罪事實二、三之存款遭詐領之事，亦有上開警詢筆
    錄可佐（警卷第28、29頁），惟警方於96年1月11日查獲被
    告前，仍均未知悉附表一編號1至6之犯行及犯罪事實二、三
    犯行之犯罪嫌疑人係屬何人，是被告對警尚未發覺之罪自首
    陳述附表一編號1至6之犯行及犯罪事實二、三之犯行，並表
    明願接受裁判，核與自首規定相符，爰就附表一編號1至6之
    犯行及犯罪事實二、三之以不正方法利用自動付款設備詐欺
    、行使偽造私文書罪、詐欺取財罪，均依刑法第62條前段減
    輕其刑。再查，被告就附表一編號8犯行，已著手於該次竊
    盜犯行之實行而不遂，為未遂犯，爰依法減輕其刑。另中華
    民國96年罪犯減刑條例已於96年7月16日施行，被告所犯上
    開各罪，均在96年4月24日以前，均合於減刑條件（雖上開
    所犯刑法第320、321、339條係該條例第3條第1項第15款列
    舉之罪名，但其宣告刑均未逾有期徒刑1年6月），應各依該
    條例第2條第1項第3款規定予以減刑。原審對於被告論罪科
    刑，固非無見，但：(1)原審未及依中華民國96年罪犯減刑條
    例予以減刑，已有未洽；(2)被告於本案犯後，另再涉犯竊盜
    等罪，經台灣苗栗地方法院檢察署檢察官以96年度偵字第
    2924 號起訴，此除據被告陳明外，又有台灣高等法院被告
    前案紀錄表可按，難認被告確有「以暫不執行為適當」之情
    事，原審予以宣告緩刑，亦有不當。公訴人以原審量刑過輕
    為由上訴，雖無理由，但原審判決既有上開違誤，本院自應
    將原判決撤銷改判。爰各審酌被告以前並無前科，其未思以
    自己勞力獲取正當報酬，竟起意至友人家中行竊，再其行竊
    對象均係同一友人，又其係持竊盜之提款卡、存摺提領他人
    款項，再就甲○○○之帳戶內尚餘3萬餘元未提領，顯見其
    良心未泯，又考其本件各該行竊之方法、所竊得之財物價值
    非鉅，惟各該提領款項之金額分別為2萬8千元、8萬元、8萬
    元，對被害人所致之危害及其犯後態度、已與被害人甲○○○達成和解，有和解書在卷，其坦承犯行，深具悔意等一切
    情狀，各量處如主文第二項所示之刑，及依中華民國96年罪
    犯減刑條例予以減刑，並定其應執行之刑。
三、按盜用他人真印章所蓋之印文，並非偽造印章之印文，不在
    刑法第219條所定必須沒收之列，最高法院48年臺上字第113
    號判例可資參照；又將拾得他人之私章蓋於偽造支票之上，
    該私章屬於他人所有，其印文並非偽造，均不在得以沒收之
    列，最高法院51年臺上字第1054號判例亦採同旨；查被告盜
    用甲○○○之印章蓋予於95年9月15日、95年9月25日之復華
    銀行取款憑條上，所製作之「甲○○○」印文既非偽造印章
    之印文，而上開取款憑條經行使交付予復華銀行，已非被告
    所有之物，是上開印文自均不予宣告沒收，公訴人認應宣告
    沒收，顯係有誤，併此敘明。
據上論結，應依刑事訴訟法第369條第1項前段、第364條、第299
條第項前段，刑法第320條第1項、第321條第1項第1款、第2項、
第25條第2項、第339條之2第1項、第339條第1項、第216條、第
210條、第55條、第62條前段、第51條第5款，刑法施行法第1條
之1，中華民國96年罪犯減刑條例第2條第1項第3款、第7條、第
10條第1項，判決如主文。
本案經檢察官丙○○到庭執行職務。
中　　華　　民　　國　　96　　年　　7 　　月　　17　　日
            刑事第九庭  審判長法　官　陳  筱  珮
                              法　官　趙  春  碧
                              法　官　余  仕  明
上列正本證明與原本無異。
行使偽造私文書部分得上訴。
其他部分不得上訴。
如不服本判決應於收受送達後十日內向本院提出上訴書狀，其未
敘述上訴之理由者並得於提起上訴後十日內向本院補提理由書（
均須按他造當事人之人數附繕本）。
                              書記官  林  玉  惠
中　　華　　民　　國　　96　　年　　7 　　月　　18  　日
附表一：
┌─┬────┬────┬──────┬────┬──┬───────┐
│編│時間    │被害人  │竊取物品    │所犯法條│論罪│合於中華民國96│
│號│        │        │            │        │    │年罪犯減刑條例│
├─┼────┼────┼──────┼────┼──┼───────┤
│1 │95年9月 │甲○○○│甲○○○所有│刑法第  │如附│第2條第1項第3 │
│  │19日上午│乙○○  │之復華銀行存│320條第1│表二│款            │
│  │9時許   │        │簿、印章、伍│項      │編號│              │
│  │        │        │孟凱所有之華│        │1   │              │
│  │        │        │僑銀行提款卡│        │    │              │
│  │        │        │及手機、金飾│        │    │              │
│  │        │        │乙批        │        │    │              │
├─┼────┼────┼──────┼────┼──┼───────┤
│2 │95年10月│甲○○○│現金2200元  │刑法第  │如附│第2條第1項第3 │
│  │1日凌晨 │        │            │321條第1│表二│款            │
│  │1時許之 │        │            │項第1款 │編號│              │
│  │夜間    │        │            │        │2   │              │
├─┼────┼────┼──────┼────┼──┼───────┤
│3 │95年10月│甲○○○│現金900元   │刑法第  │如附│第2條第1項第3 │
│  │中旬某日│        │            │321條第1│表二│款            │
│  │夜間    │        │            │項第1款 │編號│              │
│  │        │        │            │        │3   │              │
├─┼────┼────┼──────┼────┼──┼───────┤
│4 │95年10月│甲○○○│現金500元   │刑法第  │如附│第2條第1項第3 │
│  │20日凌晨│        │            │321條第1│表二│款            │
│  │1時許之 │        │            │項第1款 │編號│              │
│  │夜間    │        │            │        │4   │              │
├─┼────┼────┼──────┼────┼──┼───────┤
│5 │95年11月│甲○○○│現金800元   │刑法第  │如附│第2條第1項第3 │
│  │15日凌晨│        │            │321條第1│表二│款            │
│  │1時許之 │        │            │項第1款 │編號│              │
│  │夜間    │        │            │        │5   │              │
├─┼────┼────┼──────┼────┼──┼───────┤
│6 │95年12月│甲○○○│行動電話SONY│刑法第  │如附│第2條第1項第3 │
│  │26日凌晨│        │K800乙支    │321條第1│表二│款            │
│  │之夜間  │        │            │項第1款 │編號│              │
│  │        │        │            │        │6   │              │
├─┼────┼────┼──────┼────┼──┼───────┤
│7 │96年1月 │甲○○○│現金700元、 │刑法第  │如附│第2條第1項第3 │
│  │10日凌晨│        │深綠色外套  │321條第1│表二│款            │
│  │3時許之 │        │            │項第1款 │編號│              │
│  │夜間    │        │            │        │7   │              │
├─┼────┼────┼──────┼────┼──┼───────┤
│8 │96年1月 │甲○○○│未遂        │刑法第  │如附│第2條第1項第3 │
│  │11日凌晨│        │            │321條第1│表二│款            │
│  │2時30分 │        │            │項第1款 │編號│              │
│  │許之夜間│        │            │、第2項 │8   │              │
└─┴────┴────┴──────┴────┴──┴───────┘
附表二：
1.竊盜，處有期徒刑貳月，減為有期徒刑壹月。
2.於夜間侵入住宅竊盜，處有期徒刑月，減為有期徒刑壹月又
  拾伍日。
3.於夜間侵入住宅竊盜，處有期徒刑月，減為有期徒刑壹月又
  拾伍日。
4.於夜間侵入住宅竊盜，處有期徒刑月，減為有期徒刑壹月又
  拾伍日。
5.於夜間侵入住宅竊盜，處有期徒刑月，減為有期徒刑壹月又
  拾伍日。
6.於夜間侵入住宅竊盜，處有期徒刑月，減為有期徒刑壹月又
  拾伍日。
7.於夜間侵入住宅竊盜，處有期徒刑陸月，減為有期徒刑參月。
8.於夜間侵入住宅竊盜，未遂，處有期徒刑月，減為有期徒刑
  壹月又拾伍日。
9.意圖為自己不法之所有，以不正方法由自備付款設備取得他人
  之物，處有期徒刑月，減為有期徒刑壹月又拾伍日。
10.行使偽造私文書，足以生損害於他人，處有期徒刑肆月，減
   為有期徒刑貳月。
11.行使偽造私文書，足以生損害於他人，處有期徒刑肆月，減
   為有期徒刑貳月。
